臺灣南投地方法院刑事判決
111年度訴字第151號
公  訴  人  臺灣南投地方檢察署檢察官 
被      告  賴志賢



選任辯護人  張國楨律師
上列被告因違反毒品危害防制條例案件，經檢察官提起公訴（11
1年度偵字第2356號、111年度偵字第3273號），本院判決如下：
    主  文
賴志賢共同犯運輸第三級毒品罪，處有期徒刑參年拾月。
扣案如附表一所示之物均沒收；「個案委任書」上偽造之「黃淑
珍」署名貳枚均沒收。
    事  實
一、賴志賢與真實姓名年籍不詳、綽號「文森」之成年男子（下
    稱「文森」）均知悉愷他命為毒品危害防制條例第2條第2項
    第3款所規範之第三級毒品，且經行政院依懲治走私條例第2
    條第3項之規定公告為管制進出口物品（即行政院依該規定
    授權公告之「管制物品管制品項及管制方式」第1條第3款所
    列管制進出口之物品），未經許可，不得運輸、私運進入我
    國境內，竟於民國111年3月13日前不久某日，賴志賢經「文
    森」要求在臺灣收取自國外寄送之快遞貨物，再將之轉交與
    「文森」指定之人收受，「文森」並以抵償賴志賢先前積欠
    之新臺幣（下同）10萬元債務作為收取貨物之報酬，而賴志
    賢雖非確知受託領取之貨物內含有屬於第三級毒品愷他命，
    但對於貨物內可能夾藏非法違禁物即毒品一事有所預見，仍
    為圖抵償上開債務而允諾。賴志賢、「文森」即共同基於運
    輸第三級毒品、私運管制物品進口之犯意聯絡，「文森」在
    國外將愷他命藏放入行李箱，賴志賢在臺灣提供收貨人名義
    、收貨地點資料並出具委託書給不知情之報關業者，「文森
    」以國際航空快遞之方式將夾藏愷他命之行李箱運送入境臺
    灣，由不知情之物流公司人員運送至收貨地點，由賴志賢出
    面領取後依「文森」之指示帶至指定之處所轉交給指定之人
    。又賴志賢另基於偽造私文書並行使之犯意，明知未經其同
    居前妻黃淑珍之同意或授權，而於111年3月13日某時，在南
    投縣○○鄉○○巷00○00號住處內，以黃淑珍之名義填寫「個案
    委任書」，並於委任人簽名欄擅自簽寫「黃淑珍」之姓名2
    枚並盜蓋「黃淑珍」之印章3枚於該委任書上，而偽造完成
    表彰係「黃淑珍」本人委託報關之私文書，再將該個案委任
    書寄送予不知情之貨運代理業者唯鈞有限公司（址設臺中市
    ○○區○○路0段000號1樓，下稱唯鈞公司）之負責人余晉旻，
    並由該公司不知情之員工林政緯收受作為航空貨運報關之用
    ，賴志賢並於111年3月13日以即時通訊軟體Signal傳送訊息
    給「文森」，通知其將在南投縣○○鄉○○村○○巷00號「聖天宮
    」收取貨件，並提供收件人名義為賴志賢不知情之前妻黃淑
    珍、提供收件人電話號碼為「0000000000」（該門號係賴志
    賢向臺中市不詳通訊行所購買之易付卡門號）、收件地址為
    「南投縣○○鄉○○村○○巷00號」。「文森」即於柬埔寨將第三
    級毒品愷他命各毛重1441.8公克、1617.2公克，分別夾藏入
    2個健身滾輪中，並與其他雜物分別裝入2只行李箱，包裝為
    2個包裹，透過唯鈞公司不知情之柬埔寨不詳姓名員工，依
    一般國際貨運包裹運送方式，經由陸運運送至泰國，再透過
    泰國RNP物流公司及汎鍚航空貨運承攬有限公司自泰國以國
    際航空貨運之方式，運送上開2件貨物包裹（報單編號CX110
    Q2539XM、CX110Q2538XM，申報單所載收貨人名義分別為「Y
    ENI HAERANI ALI MUDIN AKOM」、「黃淑珍」）報關進口來
    臺，後續再交由不知情之運送業者新竹物流股份有限公司（
    下稱新竹物流公司）依貨單條碼0000000000號及0000000000
    號指定之實際收貨地址、聯絡電話0000000000等資訊聯繫收
    貨人，配送至賴志賢所提供之上開收件地址。上開2件包裹
    於111年3月22日運抵桃園市大園區之「遠雄快遞進口貨物專
    區」後，於111年3月23日上午3時30分為財政部關務署臺北
    關竹圍分關關務人員發覺包裹內疑似含有愷他命，遂通報法
    務部調查局桃園市調查處檢驗該2包裹內之物品，發現分別
    含有毛重1441.8公克、1617.2公克重之愷他命2袋（共計分
    裝為22包，經檢驗均含第三級毒品愷他命成分，合計淨重2,
    950.48公克【驗餘淨重2,950.10公克】，純度66.06%，純質
    淨重1,949.09公克）。
二、嗣經法務部調查局南投縣調查站、憲兵指揮部臺中憲兵隊、
    南投縣政府警察局刑事警察大隊、竹山分局、臺中市政府警
    察局刑事警察大隊（偵二隊）警調人員合組專案小組循線追
    查，經向受託運送之新竹物流公司確認上開2件包裹之外包
    裝貨運單條碼，實際送達地址、收件人均為相同，而於111
    年3月28日上午10時許，由新竹物流公司快遞人員撥打上開2
    包裹之收件人指定聯絡行動電話門號0000000000號聯繫賴志
    賢後，將上開2件包裹依其指定地點派送至南投縣○○鄉○○巷0
    0號聖天宮廣場，俟賴志賢於同日上午10時7分許到場簽收上
    開2件包裹時當場查獲，並在賴志賢身上扣得與「文森」及
    新竹物流公司聯繫用之門號0000000000號行動電話1支（iPh
    one 6S金色手機，機背誤載門號為0000000000）、貨物包裹
    2箱（即報單編號CX110Q2539XM、CX110Q2538XM貨物包裹）
    及新竹物流公司包裹簽收單2張；復經賴志賢同意於其使用
    之車牌號碼000-0000號自小客車及其住處南投縣○○鄉○○巷00
    ○00號執行搜索，扣得賴志賢所有供作與「文森」及貨運業
    者聯絡備用之門號0000000000號行動電話1支（iPhone 6S玫
    瑰金手機）、門號0000000000號行動電話1支（iPhone XR白
    色手機）、iPhone 6S銀色手機1支（無SIM卡）、iPhone 6S
    玫瑰金手機1支（無SIM卡），乃查悉上情。
三、案經法務部調查局南投縣調查站移送臺灣南投地方檢察署檢
    察官偵查起訴。
    理  由
壹、程序部分
一、按被告以外之人於審判外之陳述，雖不符刑事訴訟法第159
    條之1至第159條之4規定，而經當事人於審判程序同意作為
    證據，法院審酌該言詞陳述或書面陳述作成時之情況，認為
    適當者，亦得為證據；當事人、代理人或辯護人於法院調查
    證據時，知有該法第159條第1項不得為證據之情形，而未於
    言詞辯論終結前聲明異議者，視為有前項之同意，同法第15
    9條之5定有明文。當事人對於本判決所引用下述被告以外之
    人於審判外之陳述，均同意有證據能力，本院審酌該等證據
    作成時之情況，並無不宜作為證據或證明力明顯過低之情事
    ，以之作為證據應屬適當，依刑事訴訟法第159條之5第1項
    規定，均得作為證據。
二、本判決所引用之非供述證據，查無違反法定程序取得之情形
    ，依刑事訴訟法第158條之4規定反面解釋，均具證據能力。
貳、實體部分
一、上開犯罪事實，業據被告坦承不諱，並經證人陳浚池、余晉
    旻、林政緯、陳俊男於調詢時、證人黃淑珍於調詢、偵訊時
    證述明確，並有下列證據可證：㈠、法務部調查局調查卷：
    貨物明細資料(第13頁)、財政部關務署臺北關111 年3 月23
    日北竹緝移字第1110100779號函(第14-15頁)、財政部關務
    署臺北關扣押貨物收據及搜索筆錄(第20頁)、進口快遞貨物
    簡易申報單(第21頁)、Google地圖搜尋畫面(第22頁)、手機
    畫面翻拍照片1張(第24頁)、委託書、信件信封封面及委託
    書上黃淑珍署押2 枚、印文3 枚(第32-34頁)、手機畫面翻
    拍照片1張(第35頁)、財政部關務署臺北關111 年3 月23日
    北竹緝移字第1110100778號函(第40-41頁)、財政部關務署
    臺北關扣押貨物收據及搜索筆錄(第42頁)、進口快遞貨物簡
    易申報單(第43頁)、手機畫面截圖10張(第60-69頁)、個案
    委任書、陳俊男身份證、印章合影照片1張(第74頁)、手機
    畫面翻拍照片1張(第75頁)、法務部調查局南投縣調查站搜
    索扣押筆錄、扣押物品收據、扣押物品目錄表(第84-88頁)
    、法務部調查局南投縣調查站搜索扣押筆錄、扣押物品收據
    、扣押物品目錄表(第101-105頁)、法務部調查局南投縣調
    查站扣押筆錄、扣押物品收據、扣押物品目錄表(第106-110
    頁)、車號查詢汽車車籍資料(第111頁)、車牌號碼000-0000
    號車輛車行軌跡資料(第112-119頁)、門號0000000000號通
    聯記錄查詢、基地台位置查詢(第120-121頁)、門號0000000
    000號基地台位置查詢(第123-132頁)、新竹物流客戶簽收單
    4紙(第133-136頁)、法務部調查局111 年4 月18日調科壹字
    第11123202300號鑑定書(第137-138頁)。㈡、111年度他字第
    418號卷：法務部調查局南投縣調查站111 年3 月24日投緝
    字第11164508720號函暨檢附資料(含黃淑珍戶資資料、全國
    刑案資料查註表、包裹外觀、夾藏毒品照片1 份、法務部調
    查局桃園市調查處疑似毒品初步篩檢表2 紙、通聯調閱查詢
    單、收貨地址設籍資料查詢、現場勘察照片1 張)(第3-31頁
    )、手機畫面翻拍照片3張(第41、43、44頁)、黃淑珍違反毒
    品危害防制條例案調查報告(第56-59頁)。㈢、111年度偵字
    第3273號卷：南投縣調查站扣押物品清單(第17-19頁)、扣
    押物品照片26張(第20-45頁)、南投縣調查站扣押物品清單(
    第53頁)、扣押物品照片2張(第56-57頁)。㈣、111年度偵字
    第2356號卷卷一卷：扣押手機照片1張(第29頁)、法務部調
    查局南投縣調查站扣押物封條2紙(第30-31頁)、扣押手機照
    片5張、手寫帳密字條照片1張(第36-41頁)、手機對話內容
    翻拍照片14張(第42-48頁)、法務部調查局南投縣調查站搜
    索扣押筆錄、扣押物品收據、扣押物品目錄表(第57-61頁)
    、法務部調查局南投縣調查站搜索扣押筆錄、扣押物品收據
    、扣押物品目錄表(第62-66頁)、法務部調查局南投縣調查
    站搜索扣押筆錄、扣押物品收據、扣押物品目錄表(第67-71
    頁)、手機對話內容畫面翻拍照片37張(第72-108頁)、包裹
    照片2張(第115-116頁)。㈤、111年度偵字第2356號卷二卷：
    經濟部商工登記公示資料查詢公司基本資料(第12頁)、車牌
    號碼000-0000號車輛車行軌跡資料(第75-76頁)、門號00000
    00000號基地台位置查詢(第77-85頁)、門號0000000000號基
    地台位置查詢(第86頁)、余晉宏、莊世宇照片各1張(第93、
    95頁)、門號0000000000號通聯記錄查詢(第96頁)、本院111
    年聲監字第000040號通訊監察書(第97-98頁)、法務部調查
    局南投縣調查站通訊監察執行情形報告書、通訊監察譯文(
    第99-102頁)。㈥、扣案如附表一、二所示之物及黃淑珍委任
    書（含信封）。足認被告前開任意性自白核與事實相符，堪
    以採信。
二、又依現今時下貨物運送服務，均有寄送單據為憑，確保運送
    雙方權益，且可全程隨時查詢運送狀況、寄送物所在位置，
    則依其服務之安全性、可信賴性及收費價格，實難認有另行
    支付較高價格委由他人代為收送信件、包裹之必要，是以支
    付費用委由他人代收信件、包裹之目的，顯在於使檢警無從
    查緝包裹真正之收貨人甚明。況代人收送郵件、包裹殊非難
    事，亦無何等資格或能力之限制，若他人無端許以顯不成比
    例之報酬，衡情應不難想見該郵件、包裹甚有可能夾藏不法
    物品，他人方以豐厚酬庸轉嫁遭政府機關查緝之高度風險，
    而被告既為智識正常之成年人，其對於上情當知之甚稔，衡
    以其提供包裹收件資訊並代領包裹，被告可獲取「文森」應
    允之抵償10萬元債務報酬，苟無特殊事由，實無代收包裹之
    理，足認被告主觀上對於客觀上本應屬代收包裹之簡單行為
    ，竟以提供報酬、層層分派代收等迂迴、複雜、隱蔽而獲取
    高額報酬之不尋常方式受託代領包裹，其對於該包裹內容物
    ，應係價值不斐且風險極高之違禁物或走私貨物等物品，應
    屬可以預見。是被告對於本案包裹內夾藏有毒品愷他命，既
    然有所預見，仍應允收受該包裹，則被告自有基於本案包裹
    夾藏有愷他命亦在所不惜之不確定故意甚明。
三、按共同正犯在主觀上須有共同犯罪之意思，客觀上須為共同
    犯罪行為之實行。所謂共同犯罪之意思，係指基於共同犯罪
    之認識，互相利用他方之行為以遂行犯罪目的之意思；共同
    正犯因有此意思之聯絡，其行為在法律上應作合一的觀察而
    為責任之共擔。至於共同正犯之意思聯絡，不以彼此間犯罪
    故意之態樣相同為必要，蓋刑法第13條第1項、第2項雖分別
    規定行為人對於構成犯罪之事實，明知並有意使其發生者，
    為故意；行為人對於構成犯罪之事實，預見其發生而其發生
    不違背其本意者，以故意論。前者為直接故意，後者為間接
    故意，惟不論「明知」或「預見」，僅認識程度之差別，間
    接故意應具備構成犯罪事實之認識，與直接故意並無不同。
    除犯罪構成事實以「明知」為要件，行為人須具有直接故意
    外，共同正犯對於構成犯罪事實既已「明知」或「預見」，
    其認識完全無缺，進而基此共同之認識「使其發生」或「容
    認其發生（不違背其本意）」，彼此間在意思上自得合而為
    一，形成犯罪意思之聯絡。故行為人分別基於直接故意與間
    接故意實行犯罪行為，自可成立共同正犯（最高法院101年
    度第11次刑事庭會議決議參照）。被告對於上開運輸第三級
    毒品及私運管制物品進口犯行既有預見，其認識則無欠缺，
    進而與「文森」基此共同之認識，彼此間在意思上自得合而
    為一，形成犯罪意思之聯絡，進而相互分工合作，顯有完成
    本件犯行之犯意聯絡與行為分擔，自構成共同正犯。
四、綜上所述，本案事證明確，被告犯行洵堪認定，應依法論科
    。　
參、論罪科刑
一、按愷他命係毒品危害防制條例第2條第2項第3款所列之第三
    級毒品，亦為行政院依懲治走私條例第2條第3項授權公告之
    管制進口物品；又運輸毒品罪之成立，並非以所運輸之毒品
    已運抵目的地為要件，區別既遂、未遂之依據，以已否起運
    離開現場為準，如已起運離開現場，其運輸行為即已完成（
    109年度台上字第4821號、第1354號判決意旨參照）；至於
    懲治走私條例第2條第1項之私運管制物品進口罪，係指未經
    許可，擅自將管制物品，自他國或公海等地，私運進入我國
    國境而言，國境則指國家統治權所及之範圍，包括領土、領
    海及領空在內，一旦私運管制物品進入我國國境，其走私行
    為業已完成，即屬既遂（最高法院109年度台上字第5612號
    、第4230號判決意旨參照）。查本案係由「文森」在柬埔寨
    將愷他命夾藏於健身滾輪中，分裝為2個包裹，由陸運運至
    泰國，再以國際空運之方式自泰國起運，並運抵進入我國國
    境，縱使後續投遞被告之過程係由桃園市調查處人員所全程
    掌控，其運輸第三級毒品及私運管制物品進口之行為仍已達
    既遂階段，是核被告所為，係犯毒品危害防制條例第4條第3
    項之運輸第三級毒品罪、懲治走私條例第2條第1項之私運管
    制物品進口罪、刑法第216 條、第210 條之行使偽造私文書
    罪。又被告簽收本案包裹而持有第三級毒品純質淨重5公克
    以上之低度行為，應為運輸之高度行為所吸收，不另論罪。
    再被告於個案委任書內偽造「黃淑珍」署名及盜蓋「黃淑珍
    」印章之行為，屬偽造私文書之部分行為；被告偽造私文書
    後復持以行使，其偽造私文書之低度行為為行使之高度行為
    所吸收，均不另論罪。再公訴人於起訴書之所犯法條欄上另
    記載被告係犯「懲治走私條例第3 條第1項運送管制物品罪
    」（見起訴書第8 頁），然於犯罪事實業已明確載明被告與
    「文森」基於運輸第三級毒品及管制物品之犯意聯絡，在柬
    埔寨將愷他命夾藏於健身滾輪中，委由泰國RNP物流公司及
    汎錫航空貨運承攬有限公司自泰國運抵臺灣，復委由不知情
    唯鈞公司報關後，由員警於臺北關竹圍分關查獲扣得，則起
    訴書所犯法條另記載被告違犯懲治走私條例第3 條第1 項運
    送管制物品罪，容有誤會。
二、被告與「文森」就運輸第三級毒品、私運管制物品進口部分
    ，有犯意聯絡及行為分擔，為共同正犯。
三、被告利用不知情之相關國際貨運人員、唯鈞公司人員及快遞
    人員運輸本件第三級毒品愷他命進口，為間接正犯。
四、被告以一行為觸犯上開運輸第三級毒品罪、私運管制物品進
    口罪、行使偽造私文書3罪，為想像競合犯，應依刑法第55
    條規定，從一重之運輸第三級毒品罪處斷。
五、按刑法第59條規定犯罪之情狀可憫恕者，得酌量減輕其刑，
    同法第57條規定科刑時應審酌一切情狀，尤應注意所列事項
    （共10款）為科刑輕重之標準，兩條適用上固有區別，惟所
    謂「犯罪之情狀」與「一切情形」，並非有截然不同之領域
    ，於裁判上酌減其刑時，應就犯罪一切情狀（兼及第57條所
    列舉之10款事項），予以全盤考量，審酌其犯罪有無可憫恕
    之事由，以為判斷（最高法院110年度台上字第3485號判決
    意旨參照）。本院審酌被告並非與「文森」共同組成運輸毒
    品之國際犯罪集團，而係受「文森」之請託代為收受本案包
    裹，且僅懷疑預見本案包裹可能為毒品，亦未因本案獲取任
    何利益（詳後述），以其犯罪情節論，惡性尚非重大不赦，
    實屬情輕法重，本院審酌上情，認被告本案犯罪之情狀顯可
    憫恕，如量處法定刑之最低刑度，猶嫌過重，爰依刑法第59
    條之規定減輕其刑。
六、爰以行為人之責任為基礎，審酌被告已預見本案包裹極可能
    夾藏不得運輸、私運進口之毒品違禁物，竟為圖抵償債務，
    仍依「文森」之委託，冒用被害人黃淑珍名義而收受本案包
    裹，且運輸之愷他命數量非少，若未經查獲而流入社會，將
    嚴重危害國人身心健康及社會治安，助長毒品跨國運輸、私
    運進口，亦增加檢警全面查緝之困難，所為實屬可議，兼衡
    被告運輸毒品之種類、數量等犯罪情節、犯罪動機、目的、
    手段、於本院審理時所述之智識程度、家庭經濟與生活狀況
    ，犯罪後坦承犯行，尚見悔悟之態度及被害人黃淑珍表示願
    意原諒被告等一切情狀，量處如主文所示之刑。
肆、沒收部分
一、按毒品危害防制條例第18條第1 項後段應沒入銷燬之毒品，
    指查獲施用或持有之第三、四級毒品而言。倘係查獲製造、
    運輸、販賣、意圖販賣而持有、以非法方法使人施用、引誘
    他人施用或轉讓第三、四級毒品，既屬同條例相關法條明文
    規定處罰之犯罪行為，即非該條項應依行政程序沒入銷燬之
    範圍。又同條例第19條第1 項所定供犯罪所用或因犯罪所得
    之物，係指犯第4 條至第9 條、第12條、第13條或第14條第
    1 項、第2 項之罪所用之物，不包括毒品本身在內，是尚不
    得援用此項規定為第三、四級毒品之沒收依據。再同條例對
    於查獲之製造、運輸、販賣、意圖販賣而持有、以非法方法
    使人施用、引誘他人施用及轉讓第三、四級毒品之沒收，並
    無特別規定，如其行為已構成犯罪，則該毒品即屬不受法律
    保護之違禁物，應回歸刑法之適用，依刑法第38條第1 項之
    規定沒收之，始為適法（最高法院109 年度台上字第1301號
    判決意旨參照）。查扣案如附表一編號1 所示之物經送驗後
    含有第三級毒品愷他命成分，屬被告為本案運輸毒品犯行經
    查獲之第三級毒品，業如前述，揆諸上開說明，該等物品即
    屬違禁物，不問是否屬於犯罪行為人所有，均應依刑法第38
    條第1 項之規定宣告沒收。又各該盛裝毒品之包裝袋或容器
    ，以現今所採行之鑑驗方式，包裝袋或容器仍會殘留微量毒
    品，而無法將之完全析離，亦均刑法第38條第1 項之規定，
    一併諭知沒收。至鑑定時經取樣鑑驗耗用之上開毒品，因已
    不存在而滅失，自無庸宣告沒收。
二、扣案如附表一編號2所示之物，係作為包裹、貯存、掩飾、
    置放上開毒品以利私運之用，為供運輸第三級毒品所用之物
    ，應依毒品危害防制條例第19條第1項規定，宣告沒收。
三、扣案如附表一編號3至7所示之物，係被告所持用，且供本件
    聯繫運輸毒品事宜所用之物，業據被告自承在卷（偵字第23
    56號卷一第20-21頁、本院卷第245頁），應依毒品危害防制
    條例第19條第1項規定，宣告沒收。　　
四、至附表二所示之物，或僅為本案證據，或無積極證據可認與
    本案有關，均不予宣告沒收。　
五、再偽造之印章、印文或署押，不問屬於犯人與否，沒收之，
    刑法第219 條定有明文。查被告於個案委任書上偽簽之「黃
    淑珍」姓名2 枚，應依上開規定宣告沒收之。至被告於該個
    案委託書上盜蓋「黃淑珍」印章所生之印文，係使用真正之
    印章所為，業據被告供稱明確（偵字第2356號卷一第121頁
    、本院卷第245頁），並非刑法第219條所規範之偽造印文，
    揆諸上開說明，自無從宣告沒收。至偽造之該個案委任書，
    因已由被告持以行使而交付予唯鈞有限公司（調查卷第101-
    105頁），已非屬被告所有之物，且上開個案委任書經核亦
    非屬違禁物，爰不為沒收之宣告。
六、另查共犯「文森」雖應允抵償被告積欠之上開10萬元之債務
    ，然因被告於收受包裹時即遭查緝，卷內復無任何積極證據
    可證明被告確因本案犯行而受有抵償上開債務之利益，是依
    基於罪證有疑、利歸被告之法理，自無犯罪所得應宣告沒收
    之問題。
據上論斷，應依刑事訴訟法第299 條第1 項前段，判決如主文。
本案經檢察官蔡岱霖提起公訴，檢察官廖秀晏到庭執行職務。　
中　　華　　民　　國　　111 　年　　7 　　月　　13　　日
　　　　　　　　　刑事第一庭審判長法　官  陳宏瑋
　　　　　　　　　                法  官  張國隆
　　　　　　　　　                法  官  陳盈呈
以上正本與原本無異。
如不服本判決應於收受送達後20日內向本院提出上訴書狀，並應
敘述具體理由；其未敘述上訴理由者，應於上訴期間屆滿後20日
內向本院補提理由書（均須按他造當事人之人數附繕本）「切勿
逕送上級法院」。
                                  書記官  孫庠熙
中　　華　　民　　國　　111 　年　　7 　　月　　13　　日
附錄本案論罪科刑法條全文：
毒品危害防制條例第4條
懲治走私條例第2條
中華民國刑法第210條
中華民國刑法第216條
【南投縣調站扣押物品清單（111年偵字第3273號第17-19頁）】
【附表一】應予沒收之物　　　
編號 扣案物名稱 數量 備註 1 愷他命 2袋共計22包 均含第三級毒品愷他命成分，合計淨重2950.48公克（驗餘淨重2950.10公克，空包裝總重95.70公克），純度66.06%，純質淨重1949.09公克。   2 貨物包裹2箱之外包裝 2個 作為包裹、貯存、掩飾、置放本件愷他命，供被告共犯本件運輸第三級毒品所用之物（偵卷二第115、116頁）。   3 iPhone 6S手機(含門號0000000000號SIM卡1張) 1支 被告所持用，用以聯繫運輸第三級毒品愷他命所用之物。   4 iPhone 6S手機(含門號0000000000號SIM卡1張) 1支 被告所持用，用以聯繫運輸第三級毒品愷他命所用之物。   5 iPhone XR手機(含門號0000000000號SIM卡1張) 1支 被告所持用，用以聯繫運輸第三級毒品愷他命所用之物。   6 iPhone 6S銀色手機(無SIM卡) 1支 被告所持用，用以聯繫運輸第三級毒品愷他命所用之物。   7 iPhone 6S玫瑰金色手機(無SIM卡) 1支 被告所持用，用以聯繫運輸第三級毒品愷他命所用之物。 

【附表二】不予沒收之物
編號 扣案物名稱 數量  1 新竹物流簽收單 2張   2 紙條 1張   3 手寫帳密字條 1張   4 行車紀錄器記憶卡 1個   5 金色隨身碟 1個   6 銀色隨身碟 1個   7 車載隨身碟 1個   8 余晉宏對帳單 4張   9 林政緯筆電光碟資料 1片